【裁判字號】    97,裁,299
【裁判日期】    970110
【裁判案由】    商標評定
【裁判全文】
最  高  行  政  法  院  裁  定
                                     97年度裁字第00299號
上  訴  人  哈利歐股份有限公司
代  表  人  甲○○            送達處所同上
被 上訴 人  經濟部智慧財產局
代  表  人  王美花            送達處所同上
參  加  人  喜伯企業有限公司
代  表  人  乙○○○          送達處所同上
上列當事人間商標評定事件，上訴人對於中華民國96年2月27日
臺北高等行政法院95年度訴字第1309號判決，提起上訴，本院裁
定如下：
    主  文
上訴駁回。
上訴審訴訟費用由上訴人負擔。
    理  由
一、按對於高等行政法院判決之上訴，非以其違背法令為理由，
    不得為之，行政訴訟法第242條定有明文。又依同法第243條
    第1項規定，判決不適用法規或適用不當者，為違背法令；
    而判決有同條第2項所列各款情形之一者，為當然違背法令
    。是當事人對於高等行政法院判決上訴，如依行政訴訟法第
    243條第1項規定，以高等行政法院判決有不適用法規或適用
    不當為理由時，其上訴狀或理由書應有具體之指摘，並揭示
    該法規之條項或其內容；若係成文法以外之法則，應揭示該
    法則之旨趣；倘為司法院解釋或本院之判例，則應揭示該判
    解之字號或其內容。如以行政訴訟法第243條第2項所列各款
    情形為理由時，其上訴狀或理由書，應揭示合於該條項各款
    之事實。上訴狀或理由書如未依此項方法表明，或其所表明
    者與上開法條規定不合時，即難認為已對高等行政法院判決
    之違背法令有具體之指摘，其上訴自難認為合法。
二、本件上訴人對於高等行政法院判決上訴，係以：參加人咖啡
    廳除提供餐飲服務外，也提供特定商品（玻璃器皿）之銷售
    ，則該服務與該特定商品間即存有類似關係，而與上訴人商
    標所使用之範圍相同。且臺灣臺中地方法院民國93年度自字
    第70號刑事判決理由亦載明，認屬彼此間具有「類似商品」
    或「類似服務」之關係，並無不當。經濟部經訴字第093062
    12170號訴願決定亦曾認定商標近似且商品類似。是本件系
    爭商標與據爭商標指定使用之商品或提供之服務類似，因而
    產生「混同誤認」之情形甚為明確，原審判決認無使一般商
    品購買人誤認其來自相同或有關連來源之情事，顯有誤解法
    令之虞；原審判決未就其法律上意見詳加記載，顯有判決不
    備理由或理由矛盾之違法等語，為其理由。經查，原審判決
    駁回上訴人在原審之起訴，業就本件相關爭點詳為審酌並於
    理由內詳為說明，並就上訴人主張各點予以詳述其不可採之
    理由，核無不合。上訴人所陳上述理由，無非係就原審取捨
    證據、認定事實之職權行使，重述其在原審業經主張且經原
    判決已論駁之事項任加爭執，指摘其為不當，而未具體表明
    合於不適用法規、適用法規不當、或行政訴訟法第243條第2
    項所列各款之情形，僅泛言原判決不備理由或理由矛盾，難
    認對該判決之如何違背法令已有具體之指摘。依首揭說明，
    應認其上訴為不合法。
三、據上論結，本件上訴為不合法，依行政訴訟法第249條第1項
    前段、第104條、民事訴訟法第95條、第78條，裁定如主文
    。
中    華    民    國    97    年    1     月    10    日
                    最高行政法院第五庭
                        審判長法官  劉  鑫  楨
                              法官  侯  東  昇
                              法官  林  樹  埔
                              法官  劉  介  中
                              法官  戴  見  草
以  上  正  本  證  明  與  原  本  無  異
中    華    民    國    97    年    1     月    10    日
                              書記官  王  史  民


司法院資訊處製作；財團法人民間司法改革基金會備份。
